【裁判字號】    89,訴,346
【裁判日期】    901218
【裁判案由】    毒品危害防制條例
【裁判全文】
臺灣彰化地方法院刑事判決                          八十九年度訴字第三四六號
    公  訴  人  臺灣彰化地方法院檢察署檢察官
    被      告  丙○○
    指定辯護人  本院公設辯護人  劉秋蘭
右列被告因毒品危害防制條例案件，經檢察官提起公訴（八十八年度偵字第四四０二
號），本院判決如左：
    主      文
丙○○無罪。
    理      由
一、本件公訴意旨略以：被告丙○○明知海洛因業經主管機關公告列為第一級毒品，
    禁止非法販賣，竟仍基於販賣毒品以牟利之概括犯意，自民國（下同）八十八年
    三月二十日起迄同年四月十六日止，在彰化縣彰化市○○路○段六十巷一五五號
    三樓住處，將海洛因以一小包（數量半錢）新臺幣（下同）八千元左右之價格，
    先後多次販售予乙○○、甲○○及其他不特定人供非法施用；嗣至八十八年四月
    十六日下午二時十五分許，經警持本署搜索票前往彰化縣彰化市○○路○段六十
    巷一五五號三樓住處實施搜索，當場查獲業經丙○○分裝完畢準備販售之海洛因
    十四包（共計毛重二三點八公克）、尚未及分裝販售之海洛因毒品一大包（毛重
    二一點二公克）共計四十四公克、藏於波爾口香糖盒內之毒品分裝袋十三個、摻
    有海洛因之香煙一支、安非他命二包（共計毛重一點六公克）、安非他命吸食器
    一組（施用毒品部分另案審理）、行動電話一支，並於搜索時查獲乙○○、甲○○前往前揭地點正欲向丙○○購買第一級毒品海洛因施用，因認被告涉有販賣第
    一級毒品罪嫌云云。
二、按犯罪事實應依證據認定之，無證據不得推定其犯罪事實，又不能證明被告犯罪
    者，應諭知無罪之判決，此於刑事訴訟法第一百五十四條及同法第三百零一條第
    一項分別定有明文。
三、公訴人認被告涉有前開罪嫌，係以證人乙○○、甲○○之證述及前開扣案物品為
    其論據，惟訊據被告丙○○矢口否認有右開犯行，辯稱：伊未販賣毒品，扣案之
    毒品係伊自己吸毒所用等語；經查，被告於本院庭訊時矢口否認有販毒予乙○○
    、甲○○之犯行，核與證人乙○○（囑託台灣台東地方法院訊問）、甲○○之證
    述相符，證人並均稱係警員誘騙其等前往等情，核與證人即警員蘇志忠、楊金盛
    、邱義雄、許永龍於本院八十九年六月十三日庭訊中所證：當時電話被我們扣押
    放在房間桌上或床上，我們就過去接等語吻合，足認證人乙○○、甲○○所言非
    虛，且扣案之毒品數量非鉅，並有扣得香煙及吸食器等施用毒品工具，而被告本
    身亦有多次施用毒品前科，有台灣高等法院被告全國前案紀錄表在卷可稽，其辯
    稱扣案物供自己所用等語，並非不合常理，故尚難據公訴人所指證據認被告有販
    毒犯行；此外，本院復查無其他積極證據足資證明被告有何上開犯行，揆諸首開
    說明，被告犯罪不能證明，自應為無罪之諭知。
據上論斷，應依刑事訴訟法第三百零一條第一項，判決如主文。
本案經檢察官鮑慧忠到庭執行職務。
中      華      民      國      九十    年      十二    月      十八    日
                                  臺灣彰化地方法院刑事第二庭
                                      法      官  謝  仁  棠
右正本證明與原本無異。
如不服本判決，應於判決送達後十日內向本院提出上訴狀( 須附繕本 )。
                                      法院書記官  于  淑  真
中華      民      國      九十    年      十二    月     二十一   日


司法院資訊處製作；財團法人民間司法改革基金會備份。
